【裁判字號】    99,台上,2143
【裁判日期】    990415
【裁判案由】    違反藥事法等罪
【裁判全文】
最高法院刑事判決            九十九年度台上字第二一四三號
上  訴  人  甲○○
上列上訴人因違反藥事法等罪案件，不服台灣高等法院中華民國
九十九年一月二十日第二審判決（九十八年度上訴字第四七七五
號，起訴案號：台灣新竹地方法院檢察署九十八年度偵字第二○
三三號），提起上訴，本院判決如下：
    主  文
上訴駁回。
    理  由
按刑事訴訟法第三百七十七條規定，上訴於第三審法院，非以判
決違背法令為理由，不得為之。是提起第三審上訴，應以原判決
違背法令為理由，係屬法定要件。如果上訴理由書狀並未依據卷
內訴訟資料，具體指摘原判決不適用何種法則或如何適用不當，
或所指摘原判決違法情事，顯與法律規定得為第三審上訴理由之
違法情形，不相適合時，均應認其上訴為違背法律上之程式，予
以駁回。本件原判決撤銷第一審不當之判決，改判仍論處上訴人
甲○○明知為禁藥而轉讓三罪罪刑，已詳敘所憑之證據及認定之
理由，並對上訴人否認犯罪之辯詞，如何不足採信，均已依據卷
內資料，詳予指駁說明，從形式上觀察，並無任何違背法令之處
。查本案卷內相關證人之供述資料，上訴人於原審準備程序並未
爭執其證據能力，原審審判長復於審判期日逐一提示並告以要旨
，令其陳述意見，依法踐行調查程序，併審酌該等證據作成時之
情況，認為適當，依刑事訴訟法第一百五十九條之五規定，採為
論罪之依據，核無不合；茲原審綜合上訴人之部分自白，證人雁
珍．阿興、溫雁秋之證詞，台灣檢驗科技股份有限公司濫用藥物
檢驗報告及扣案之毒品等直接、間接證據，本於推理作用，確信
其為真實之程度，而為有罪之認定，非僅憑上開證人之供述為唯
一證據；並敘明證人雁珍．阿興、溫雁秋與上訴人素無恩怨，其
等就上訴人先後三次轉讓甲基安非他命予其等施用之陳述，始終
一致，互核相符，難認係誣陷之詞，所為證據之取捨及判斷，亦
無違背經驗法則及論理法則，仍不得指為違法。上訴意旨，對於
原判決究竟如何違背法令，並未依據卷內資料為具體之指摘，仍
執前詞，再為事實上之爭辯，並對原審採證認事之職權行使，任
意指摘，難謂已符合首揭法定上訴要件，其上訴違背法律上之程
式，應予駁回。又本件為程序判決，上訴人請求從輕量刑，無從
審酌，附此敘明。
據上論結，應依刑事訴訟法第三百九十五條前段，判決如主文。
中    華    民    國  九十九  年    四    月   十五   日
                      最高法院刑事第十庭
                          審判長法官  花  滿  堂
                                法官  黃  正  興
                                法官  陳  東  誥
                                法官  林  錦  芳
                                法官  洪  昌  宏
本件正本證明與原本無異
                                      書  記  官
中    華    民    國  九十九  年    四    月   十九   日
                                                      V

司法院資訊處製作；財團法人民間司法改革基金會備份。
